Valentin Alducin **SOFTWARE ENGINEER**

Ingeniero de Software con amplia experiencia en el desarrollo de software, implementación de proyectos de desarrollo de aplicaciones escalables en tecnologías como Python, PHP y Java, transformación de datos(ETL). Me considero un apasionado de la programación.

EXPERIENCIA

Ingeniero Retail/Desarrollador de Software

2022 - Presente

Redsis - CDMX

Desarrollador de software especializado en aplicaciones para el sector Retail, utilizando tecnologías como PHP, Java y Python. Experto en identificar oportunidades de mejora para clientes en Latinoamérica, colaborando estrechamente con ellos para optimizar procesos. Colaboración en Azure/Automación de código, implementación de SO Linux en Azure, y la integración de aplicaciones centrales de aplicativo **GK** con ERP de clientes. Trabajo en conjunto con equipos de desarrollo Java para el versionado de código y la creación de interfaces personalizadas para proyectos de Retail.

Desarrollador de Software

2017 - 2022

Softtek - CDMX

Desarrollo de software, incluyendo web services, interfaces y portales en PHP, Java, .NET y Python. Especializado en el diseño de interfaces ETL, consumo de web services, y conexión con bases de datos como Hana, SQL Server, MySQL y SAP ERP. Creación de universos de datos y reportes BI SAP para el desarrollo de dashboards gerenciales.

Consultor de Software

2015 - 2017

Intellego - CDMX

Desarrollo de reportes utilizando SuccessFactors, brindando consultoría y análisis de datos enfocados en la extracción, procesamiento y manejo eficiente de bases de datos, con el objetivo de ofrecer soluciones precisas y optimizadas.

Desarrollador de Software

2013 - 2015

Consultoría por honorarios - Orizaba, Veracruz

Desarrollo de aplicaciones en PHP para los sectores de educación y contabilidad, con especialización en mejoras continuas y escalabilidad del código, garantizando soluciones flexibles y de alto rendimiento a medida que evolucionan las necesidades del negocio. Clientes: UGM Norte/Asesores-Integrales.

LOGROS

Redsis:

Implementación GK POS Perú Joma: Go Live aplicativo GK en servidores cliente Dev, QAS. Despliegue de modulo EC GK y apoyo en customizaciones. Implementación GK POS y desarrollo de Interfaces a Medipiel en Colombia: Go Live aplicativo GK en servidores cliente Dev, QAS y Producción. Despliegue de aplicativo de interfaces de datos maestros en Python.

Implementación GK POS 3B Bolivia: Go Live aplicativo GK en servidores cliente Dev, QAS y Producción. Planificación de despliegue de tiendas con equipos de desarrollo e integración.

Softtek:

Implementación de Portal y ETL Tremec : Implementación aplicativo registro de transmisiones de embarques a través de portal, uso de web services(Net) y ETL.

Implementación Facturador Kekén: Implementación aplicativo en tiendas y central a través de web services en PHP. Planificación de despliegue de tiendas.

Upgrade aplicativos Grupo KUO: Se realiza un upgrade de aplicaciones PHP, Java, Net, Python; se realiza escalamiento de código, pruebas de seguridad, actualización de librerías.



7 +52 55 22 61 87 46









https://github.com/jalducin

EDUCACIÓN

IEU

Maestría en DevOps

2006-2011

2024-Actualidad

Instituto Tecnológico de Orizaba Ingeniería en Sistemas Computaciones

HABILIDADES

Profesionales

Lenguajes de programación

PHP, JavaScript, TypeScript, Java, Python.

Frameworks

Laravel, Flask, React.

Tecnologías

Docker, comandos de Linux/Unix, Git, Github/ BitBucket, REST, Desarrollo e Integración de API, HTML, CSS, ETL, Apache, JQuery, UML.

Servicios en la nube

AWS (EC2, S3), Azure.

Bases de datos

MySQL, SQL Server, PostGreSQL, Hana, MariaDB, MongoDB.

Sistemas operativos

Windows, GNU/Linux,

Otras habilidades:

Scrum, Jira, buenas prácticas en desarrollo de software y documentación técnica.

Idiomas:

Español: Nativo

Inglés: B1 Profesional Técnico.

Personales

Liderazgo

Autodidacta

Proactivo

Metódico

Comunicación efectiva

Trabajo en equipo

Pensamiento crítico

Gestión del tiempo

Empatía

CURSOS

REACT - DEVTALLES (En curso)

INT. CIENCIA DE DATOS - EDX (05/2024)

DIPLOMADO EN JAVA Y PHP -POLITÉCNICO DE COLOMBIA (04/2024)

SCRUM FOUNDATION - CERTIPROF (01/2023)

GK POS - REDSIS (04/2022)

JAVASCRIPT (JQUERY, NODE JS) -**UDEMY (12/2021)**













